---
title: "Información general del curso"
subtitle: "Series de tiempo (PF-1328) <br> Series cronológicas (SP-1633)"
author: "Prof. Shu Wei Chou Chen"
institute: "Posgrado en Estadística - Posgrado en Matemática (UCR)"
date: ""
output:
  xaringan::moon_reader:
    css: [default,  metropolis, metropolis-fonts, ninjutsu,"text_color.css"]
  html_document: default
  pdf_document: default
fontsize: 12pt
---
```{r setup, include=FALSE}
options(htmltools.dir.version = FALSE)
knitr::opts_chunk$set(echo = TRUE,fig.dim=c(4.8, 4.5), fig.retina=2, out.width="100%")
```


```{r, include=FALSE}
library(ggplot2)
library(forecast)
library(fpp2)
library(astsa)
```


# Tema 0

## Actividad - inicio del curso.


---
# Acerca de mí

- Docente en la Escuela de Estadística.
- Investigador en el Centro de Investigación en Matemática Pura y Aplicada (CIMPA).
- Bachillerato y Maestría Académica en Estadística, UCR.
- Doctorado en Estadística en el Instituto de Matemática y Estadística, Universidad de São Paulo.

**Cursos actuales:**
- Análisis de Series Temporales (4ero año - Bachillerato)
- Series Cronológicas (1er año - Maestría)

**Temas de interés:**
1. Métodos estadísticos y sus aplicaciones
2. Series temporales
3. Análisis espacio-temporal

---
# Acerca de ustedes

- En grupos de 4 personas, conozcan entre ustedes:
1. Nombre y lugar de trabajo...
2. ¿De qué área se graduó? ¿Cuál maestría está matriculada?
3. ¿Cómo ha logrado lidiar con la mezcla de la modalidad virtual y presencial del trabajo y estudios? 
4. ¿Qué expectativas tienen sobre la modalidad de los cursos de este semestre?
5. ¿Qué experiencia tienen sobre el análisis de series temporales?
6. ¿Cuáles son las expectativas de este curso?

- En 10 minutos, presente a la clase uno de sus compañero(a)s.

---
# Dinámica del curso

**Plataformas del curso:**

1. [Mediación virtual](https://mv1.mediacionvirtual.ucr.ac.cr/course/view.php?id=32776)

2. [Slack](https://join.slack.com/t/seriesii-2024/shared_invite/zt-2o9eg7re9-GVWzSk3PYDTkmjYsDhpMNA)



**Llene el cuestionario:**

[https://forms.gle/5nnbDzviNixQU5eU8](https://forms.gle/5nnbDzviNixQU5eU8)


---
# Discusión del programa


- [Series Cronológicas](https://shuwei325.github.io/SP1633-II23/SP1633 Series Cronológicas.pdf)

- [Series de Tiempo](https://shuwei325.github.io/SP1633-II23/PF1328 Series de Tiempo I.pdf)

- [Confirme la discusión del programa]()

